---
title: "Latihan modul 4 praktikum DS"
author: "Ridwan Fakhruddin"
date: "06/11/2020"
output : pdf_document
  
---

```{r setup, include=FALSE}
knitr::opts_chunk$set(echo = TRUE)
```

## Deskripsi 

PDF RMarkdown ini dibuat untuk menyelesaikan tugas pertemuan 6 Praktikum DS Latihan modul 4

## Import Library dslabs dan dataset murders


```{r murder}
library(dslabs)
data("murders")
```

## 1. Masukkan Nilai pop

Simpan data populasi pada variabel pop

```{r pop}
pop <- murders$population
pop
```

Sorting data populasi

```{r sort}
popUrut <- sort(pop)
```

Tampilkan nilai populasi terkecil

```{r}
popUrut[1]
```

## 2. Indeks populasi terkecil

Menampilkan indeks tiap data populasi yang terurut dan mulai dari yang terkecil

```{r order}
pop
order(pop)
```

## 3. Fungsi which.min

Gunakan fungsi which.min untuk membuat hasil yang sama dengan langkah sebelumnya

```{r which popUrutMin}
popUrutMin <- which.min(murders$population)
popUrutMin
```

## 4. Nama Negara dengan Populasi terkecil

```{r popUrutMin}
murders$state[popUrutMin]
```

## 5. Peringkat Populasi Negara

```{r ranks}
ranks <- rank(murders$population)
my_df <- data.frame(Nama = murders$state, Ranking = ranks)
head(my_df)
```

## 6. Peringkat Populasi Negara (terurut terkecil)

Urutkan populasi negara dari yang terkecil dengan mengulang langkah sebelumnya

```{r minimumRanks}
ranks <- rank(murders$population)
my_df <- data.frame(Nama = murders$state, Ranking = ranks)
ind <- order(my_df$Ranking)
my_df$Nama[ind]
```

\newpage
## 7. Visualisasi data menggunakan Plot

visualisasikan total pembunuhan terhadap populasi dan mengidentifikasi hubungan antara keduanya

```{r plot}
population_in_millions <- murders$population/10^6 
total_gun_murders <- murders$total 
plot(log10(population_in_millions), total_gun_murders)
```

\newpage
## 8. Buat Histogram dari Populasi Negara Bagian

Buat histogram dari populasi negara bagian

```{r histogram}
histogram <- with(murders, total / population * 100000) 
hist(histogram)
```

\newpage
## 9. Boxplot Populasi Negara Bagian/wilayah

Hasilkan boxplot dari populasi negara bagian berdasarkan wilayahnya

```{r boxplot}
boxplot(population~region, data = murders)
```
