---
title: "Latihan Modul 4"
author: "Nicholas Nanda S"
date: "11/3/2020"
output: pdf_document
---

```{r setup, include=FALSE}
knitr::opts_chunk$set(echo = TRUE)
```

## Deskripsi

Ini adalah dokumen R markdown, dibuat untuk menyelesaikan tugas praktikum data science latihan modul 4.

## Import Library dan Dataset
```{r murders}
library(dslabs)
data("murders")
```

## 1. Assign pop value

Menyimpan data populasi pada variable pop

```{r pop}
pop <- murders$population
pop
```

Sorting data populasi

```{r sort}
popSort <- sort(pop)
```

Nilai populasi terkecil

```{r}
popSort[1]
```


## 2. Indeks populasi terkecil

Menampilkan indeks tiap-tiap data populasi dan terurut dari yang terkecil

```{r order}
pop
order(pop)
```



## 3. Fungsi which.min

Dengan menggunakkan fungsi which.min untuk membuat hasil seperti sebelumnya.

```{r which}
minMurder <- which.min(murders$population)
```


## 4. Nama Negara dengan Populasi terkecil

```{r minMurder}
murders$state[minMurder]
```


## 5. Peringkat Populasi Negara

```{r ranks}
ranks <- rank(murders$population)
my_df <- data.frame(Nama = murders$state, Ranking = ranks)
head(my_df)
```

## 6. Peringkat Populasi Negara (terurut terkecil)

Mengulangi langkah sebelumnya untuk mengurutkan populasi negara dari yang terkecil 

```{r minRanks}
ranks <- rank(murders$population)
my_df <- data.frame(Nama = murders$state, Ranking = ranks)
ind <- order(my_df$Ranking)
my_df$Nama[ind]
```

\newpage
## 7. Visualisasi menggunakan Plot

Analisis total pembunuhan dengan jumlah populasi.

```{r ploting}
population_in_millions <- murders$population/10^6 
total_gun_murders <- murders$total 
plot(log10(population_in_millions), total_gun_murders)
```

\newpage
## 8. Histogram Populasi Negara Bagian

```{r histogram}
populasi <- with(murders, murders$population/10^6)
hist(populasi, main = "Populasi Negara Bagian")
```

\newpage
## 9. Boxplot Populasi Negara Bagian/ wilayah

```{r boxplot}
boxplot(population~region, data = murders)
```

